【裁判字號】    89,易,1231
【裁判日期】    901019
【裁判案由】    竊盜
【裁判全文】
台灣新竹地方法院刑事判決                        八十九年度易字第一二三一號
    公  訴  人  臺灣新竹地方法院檢察署檢察官
    被      告  甲○○
右列被告因竊盜等案件，經檢察官提起公訴（八十九年度偵字第五三五號），本院判
決如左：
    主  文
甲○○共同連續，攜帶兇器竊盜，累犯，處有期徒刑壹年。扣案之鐵鉗參支、十字起
子貳把、六角板手參支、手電筒壹支、西瓜刀壹把均沒收。
    事  實
一、甲○○前因竊盜、違反麻醉藥品管理條例及過失致死案件，經本院及台灣地方法
    院各判處有期徒刑六月、五月及六月，經執行至八十七年三月二十四日假釋出獄
    ，至八十七年八月二十四日假釋期滿執行完畢。猶不知悔改，意圖為自己不法之
    所有，並基於概括之犯意，與乙○○（已審結）為犯意聯絡，共同於附表編號一
    所示之時、地，攜帶鐵質，並經砂輪機磨製之尖部銳利，客觀上足以對人之身體
    造成危險之六角板手乙支，竊取被害人丙○○所有之車號ＫＯ－八四二六號自用
    小客車，得手後用以代步，並以之四出行竊。且於附表編號二、三、四所示之時
    、地，攜帶二人所有供以作案用，於客觀上足以對人之身體造成威脅之鐵鉗、十
    字起子、六角板手（扣押物品清單誤載為丁字起子）、西瓜刀及手電筒等物，分
    別竊取被害人己○○之氬焊機、電焊機各乙部、丁○○所有之ＭＦ－四○二七號
    自用小客車（因警報器響起而未遂），戊○○所有之砂輪機二部、電鑽、電斬刀
    各乙部。嗣為警於八十九年一月十九日凌晨二時許，當場查獲乙○○駕駛ＫＯ－
    八四二六自用小客車搭載甲○○，並於車內查獲其所竊得之氬焊機等物，且扣得
    二人所有供竊盜所用之鐵鉗三支、十字起子二把、六角板手三支、手電筒乙支、
    西瓜刀乙把。
二、案經新竹縣警察局竹北分局報請臺灣新竹地方法院檢察署檢察官偵查起訴。
    理  由
一、訊據被告甲○○固對於附表編號二之犯行坦承不諱，惟就附表編號一、三、四之
    犯行矢口否認，辯稱，係共犯乙○○所竊，當時伊在車上睡覺，不知情云云。經
    查，上開犯罪事實業據共同被告乙○○於警、偵訊中自白稱附表所示所有竊盜犯
    行均為二人共同為之。且被告乙○○於警訊中亦供稱被告甲○○於八十九年六月
    十二日或十三日起至其家中見面後，二人就一直在一起生活，直至被查獲等語，
    有警訊筆錄在卷可參。是被告甲○○與乙○○二人數日均在一起生活，交情匪淺
    ，又素無怨隙，且被告乙○○於警訊及偵查中不利於被告甲○○之自白，並無利
    於己身。故被告乙○○，應無攀誣被告甲○○之虞。又上開四件竊盜犯行之時間
    相差不超過一日，時間甚為密集。復左以二人又共乘竊得之贓車，裝載竊得財物
    之情。是被告乙○○於警訊及偵查中自白顯與事實相符，堪可採信。被告二人顯
    一起共犯竊盜案件，並分工合作，以彼此之竊盜犯行，視為自身之竊盜犯行。被
    告甲○○辯稱，並未涉犯附表編號一、三、四號之竊盜犯行云云，顯為事後卸責
    之詞，不足採信。此外，復有被害人丙○○、己○○、丁○○、戊○○於警訊中
    指訴失竊之情節及目擊附表編號第三件竊盜犯行之目擊證人金立宣證述被告甲○
    ○與被告乙○○共同竊車未遂之情節，且有上開被害人所出具之贓證物品認領保
    管收據四紙在卷可稽，並有扣案為被告乙○○與甲○○共有之鐵鉗三支、十字起
    子二把、六角板手三支、手電筒乙支、西瓜刀乙把在案可憑。本件事證明確，被
告犯行堪以認定，應依法論科。
二、核被告甲○○所為係犯刑法第三百二十一條第一項第三款之攜帶兇器加重竊盜罪
    及同條第二項之攜帶兇器加重竊盜未遂罪。被告甲○○與另被告乙○○間，有犯
    意聯絡及行為分擔，均為共同正犯。附表編號三之犯行，被告著手竊取財物，因
    警報器響起而未得手，應為未遂。被告所犯之上開加重竊盜罪及加重竊盜未遂罪
    ，為時間緊接，犯罪構成要件相同，顯係出於概括之犯意為之，應依連續犯之規
    定論以一罪，處以較重之加重竊盜既遂罪，並依法加重其刑。被告前因竊盜、違
    反麻醉藥品管理條例及過失致死案件，經本院及台灣地方法院各判處有期徒刑六
    月、五月及六月，經執行至八十七年三月二十四日假釋出獄，至八十七年八月二
    十四日假釋期滿執行完畢，有台灣新竹地方法院檢察署刑案查註記錄表及台灣高
    等法院之被告全國前案記錄各一紙為證，五年以內再犯本件有期徒刑以上之罪，
    為累犯，依刑法第四十七條規定加重其刑。爰審酌被告有多項前科，素行不良
    ，年輕力壯不思上進，竟竊取他人財物，滿足其自身之貪念，犯後雖就部分竊盜
    犯行避重就輕而為辯解，犯後態度非良好等一切情狀，量處如主文所示之刑。末
    查，扣案之鐵鉗三支、十字起子二把、六角板手三支、手電筒乙支、西瓜刀乙把
    ，為被告與另被告甲○○所有用以行竊，業據被告乙○○於偵查中供承不悔，爰
    依刑法第三十八條第一項第二款沒收。
三、據上論斷，依刑事訴訟法第二百九十九條第一項前段，刑法第二十八條、第五十
    六條、第三百二十一條第一項第三款、第四十七條、第三十八條第一項第二款，
    判決如主文。
本案經檢察官吳金棟到庭執行職務。
中      華      民      國    九十      年      十      月     十九     日
                                臺灣新竹地方法院刑事第二庭
                                      法  官    黃  珮  禎
右正本證明與原本無異。
如不服本判決，應於判決送達後十日內向本院提出上訴狀( 應附繕本 )，上訴於
臺灣高等法院。
                                      書記官    汪  淑  菁
中      華      民      國    九十      年      十      月     十九     日
附錄本判決論罪科刑法條全文
刑法第三百二十一條第一項第三款
 (加重竊盜罪)
犯竊盜罪而有左列情形之一者，處六月以上五年以下有期徒刑：
三  攜帶兇器而犯之者。


司法院資訊處製作；財團法人民間司法改革基金會備份。
